最高法院刑事判決　　　　　　　　　　　　　　　八十八年度台上字第六一一二號
　　上　訴　人　甲○○
　　　　　　　　乙○○
右上訴人等因偽造文書案件，不服台灣高等法院中華民國八十六年九月三日第二審判
決（八十六年度上訴字第三一八二號，起訴案號：台灣台北地方法院檢察署八十六年
度偵字第一九九一號），提起上訴，本院判決如左：
    主  文
上訴駁回。
    理  由
按刑事訴訟法第三百七十七條規定：上訴於第三審法院，非以判決違背法令為理由，
不得為之。是提起第三審上訴，應以原判決違背法令為理由，係屬法定要件。且必須
依據卷內資料為具體之指摘，並足據以辨認原判決已具備違背法令之形式，始屬相當
。本件原判決撤銷第一審科刑判決，改判依牽連犯關係，論處上訴人甲○○、乙○○
共同連續行使偽造私文書，足以生損害於他人罪刑，已詳其所憑之證據及認定之理
由。上訴意旨略以：(一)本件互助會係由甲○○配偶陳邱秋雪召集，原判決對於吳秀琴
、黃慶順、楊金棗所出具之證明書及證人楊金棗、楊春宗、吳秀琴、黃慶順、連美暨
告訴人連蘭英有利於上訴人等之證言不採，復未說明不採之理由，自有應於審判期日
調查之證據未予調查及理由不備之違法。(二)甲○○不識字，並無冒用會員之名義，亦
無偽簽會員之署押，製作標單冒標，原判決未詳細調查，遽依擬制之方法，認定上訴
人等偽造署押及標單，亦有調查未盡、不適用法則、適用不當之違法。(三)上訴人於原
審辯論意旨狀請准為緩刑之宣告，原判決未予審酌，又未於理由內說明不為宣告緩刑
之理由，自有判決不備理由之違法。(四)請准為緩刑之宣告。等語。然查：(一)證據之證
明力，由事實審法院依自由心證審酌斷定之。原判決綜合卷內全部證據資料，認證人
楊春宗、黃慶順所為證言，不足採為有利於上訴人等之證明，核屬事實審法院採證認
事職權之合法行使，上訴意旨並未具體指摘其判斷有違背如何之經驗法則及論理法則
，任意指摘原判決違法，不得據為適法之第三審上訴理由。(二)告訴人、證人之陳述有
部分前後不符，或相互間有所歧異時，究竟何者為可採，法院仍得本其自由心證予以
斟酌，非謂一有不符或矛盾，即應認其全部均為不可採信。卷查告訴人連蘭英及證人
連美（原判決誤載為林美）、楊金棗、吳秀琴之陳述雖有部分前後不符，原審綜合卷
內全部證據資料，認連蘭英、連美、楊金棗、吳秀琴等所為不利於上訴人等供詞為可
採，核屬原審採證認事職權之合法行使，上訴意旨並未具體指摘其判斷有違背如何之
經驗法則與論理法則，任意指摘原判決有調查未盡、理由不備之違法，自非合法之第
三審上訴理由。(三)證人於審判外之陳述，除法律有特別規定者外，不得作為證據，刑
事訴訟法第一百五十九條定有明文。吳秀琴、黃慶順、楊金棗所出具之證明書，顯與
刑事訴訟法係採直接審理主義及言詞審理主義之本旨有違，依上開規定，渠等所出具
之證明書自不得採為認定事實之證據。上訴意旨執以指摘原判決違法，要非第三審上
訴之適法理由。(四)卷查證人即本件互助會會員李萬財、邱魏茶、連春福均於一審法院
證稱：標會時要寫標單。是上訴人等辯稱甲○○不識字，並無冒用會員名義填寫標單
之事，顯與卷內資料不符，不得據為第三審上訴之合法理由。(五)是否宣告緩刑，法院
本屬有權斟酌決定。如未宣告緩刑，自不生不適用法則之違法問題。上訴意旨執以指
摘，殊非適法之第三審上訴理由。依上所述，其上訴違背法律上之程式，應予駁回。
又本院既應為程序上之上訴駁回判決，所請緩刑，無從斟酌，附此明。
據上論結，應依刑事訴訟法第三百九十五條前段，判決如主文。
中      華      民      國    八十八    年      十      月    二十八    日
                              最高法院刑事第三庭
                                  審判長法官  陳  錫  奎
                                        法官  洪  清  江
                                        法官  吳  昆  仁
                                        法官  李  伯  道
                                        法官  高  金  枝
      右正本證明與原本無異
                                              書  記  官
中      華      民      國    八十八    年     十一     月      三      日
